# 请教陈版主，售后回租抵债资产的处理

提问人：X.123 时间：2019-11-05 17:12:18
融资租赁公司 A 主要做售后回租业务，其中一个客户 B因逾期被起诉，法院判决其签订售后回租合同内的资产归融资租赁公司所有。现融资租赁公司将该批资产转让给 C 以便收回部分款项，请问是否需要就此资产缴纳增值税？具体的会计处理应该是怎么样的？谢谢！

回答人：chenyiwei
会计处理，按《企业会计准则第 12 号——债务重组（ 2019 年修订）》关于债权人接受债务人以非货币性资产抵偿债务的规定执行。变卖给 C 的价格扣减相关税费后与抵债资产入账价值的差额属于抵债资产处置损益。
抵债资产取得时（免征增值税项目除外，下同）应获取增值税专用发票，据此抵扣增值税进项税额；出售时同样需开具专用发票，计缴销项税额。

提问人：X.123 时间：2019-11-12 06:30:19
谢谢，但是想问下抵债资产的入账价值应如何确定了？因该批资产为法院判决获得，资产则实际为在办理售后回租业务当时的资产。

回答人：chenyiwei
理论上按照抵债时点该债权的公允价值，实际可按该资产自身评估值和债权账面价值孰低。